Yuri Tokio Tabuti Santos

Nascido em 23/12/2001 - Brasileiro - Solteiro Rua Arujá 142 - Jandira - SP CEP:06622-190 **□ vuri@sheild.com.br**

1(11) 94713-2019

Apresentação

Sou desenvolvedor web com mais de 3 anos de experiência, especializado em aplicações full-stack. Tenho expertise em tecnologias como Node.js, .NET Core, React, além de bancos de dados PostgreSQL e MySQL. Minha abordagem de trabalho é focada em Clean Code e arquitetura MVC, sempre aliada a práticas DevOps utilizando Docker e GIT.

Estou constantemente aprimorando meus conhecimentos em React e Node.js, com o objetivo de evoluir minhas habilidades full-stack e oferecer soluções escaláveis e eficientes para os projetos em que atuo.

Formação Acadêmica

Bacharelado Sistemas de Informação - FIAP

Janeiro 2020 - Dezembro 2023 - Formado

Idiomas

✓ Inglês → Intermediário

Experiência profissional

Tok & Stok – Desenvolvedor Web Junior

Janeiro 2022 - Outubro 2022 (10 meses)

(Desenvolvimento Frontend e Backend):

- Criação e desenvolvimento de interfaces responsivas utilizando React.js e ASP.NET CORE MVC;
- ✓ Implementação de APIs RESTful e integração de MicroServiços, assegurando a comunicação eficiente entre diferentes partes do sistema;

(Modelagem e Arquitetura de Software):

- ✓ Aplicação de conceitos de Domain-Driven Design (DDD);
- ✓ Participação no desenvolvimento e manutenção de HTTP Request/Response;

(Gerenciamento de Projetos e Versionamento):

- ✓ Utilização do Git para gerenciar e versionar código;
- ✓ Controle de versionamento e organização de atividades através de Github;

(Gerenciamento de Tarefas e Metodologias Ágeis):

- ✓ Participação ativa em todas as fases da metodologia ágil Scrum, incluindo daily, planejamento, desenvolvimento, revisão e melhoria contínua;
- Colaboração com a equipe para priorizar e executar tarefas de forma eficiente de acordo com a sprint;

Marisa – QA Junior

Janeiro 2021 - Dezembro 2021 (1 ano)

(Automatização e Melhoria de Processos):

- ✓ Automatização de processos internos utilizando RPA com a ferramenta Automation Anywhere;
- ✓ Desenvolvimento e implementação de TestRail para acompanhar e gerenciar os casos de teste;

(Planejamento e Execução de Testes):

 Criação de planos de testes detalhados nos modelos PDD (Process-Driven Development) e SDD (Specification-Driven Development), garantindo todos os cenários de teste

- o Testes de caixa preta para validação funcional;
- Testes de caixa branca para análise estrutural do código:
- Testes de regressão para garantir que novas alterações não afetem funcionalidades existentes;
- Testes de usabilidade, focando na experiência do usuário;
- Testes de segurança, assegurando a proteção dos dados e da aplicação contra vulnerabilidades;
- ✓ Participação no desenvolvimento e manutenção de HTTP Request/Response;

(Gerenciamento de Tarefas e Metodologias Ágeis):

- ✓ Participação ativa em todas as fases da metodologia ágil Scrum, incluindo daily, planejamento, desenvolvimento, revisão e melhoria contínua;
- ✓ Colaboração com a equipe para priorizar e executar tarefas de forma eficiente de acordo com a sprint;

Têxtil Confecções Otimotex – Jovem Aprendiz (2019) / Estagiário (2020)

Janeiro 2019 - Fevereiro 2021 (2 anos)

(Desenvolvimento Web):

- ✓ Construção de formulários utilizando HTML5/CSS;
- ✓ Publicação de arquivos (imagens e outros conteúdos) por meio de FTP;

(Gerenciamento de Banco de Dados):

✓ Utilização de MySQL e Firebird para o gerenciamento e manipulação de dados;

(Suporte Técnico):

- ✓ Suporte ao pacote Office, auxiliando na resolução de problemas e no uso eficiente das ferramentas por parte da equipe;
- ✓ Supervisão diária dos sites:

Habilidades | Competências Adicionais

- ✓ Arquitetura MVC com C# e .NET CORE;
- ✓ API RESTful, MicroServiços, Json;
- ✓ Clean Code, Clean Architecture;
- ✓ Programação orientada a objetos;
- ✓ JavaScript, TypeScript;
- ✓ Node.js, TypeORM Nest.js;
- ✓ HTML, CSS, Bootstrap;
- √ React, SASS;
- ✓ PostgreSQL, MongoDB, MySQL;
- ✓ GIT, GITHUB, Docker;
- ✓ Metodologias Ágeis;
- ✓ Jira, Confluence, Kanban;

Links uteis

- ✓ LinkedIn → https://www.linkedin.com/in/yuri-tokio-1255331a4/
- ✓ **GitHub** → https://github.com/Yuri-Tokio
- ✓ Site Online → https://tokiodev.com